# 请教陈总关于土地成本分摊的问题

提问人：火柴 1314 时间：2018-07-13 18:59:33
关于土地成本分摊事项的请示 陈总： S公司以 2 亿元价格取得一宗土地，签订了一份土地出让合同。由于该宗土地面积较大，S公司需要开发不同业态的房产产品（如住宅、公寓、商业地产等），所以将该宗土地分别办理了不同用地性质的五个土地使用证。五块土地的使用面积以及地上建筑物面积、容积率、使用性质都不尽相同。S公司虽然进行了该项房地产项目的开发工作，但S公司并无长期从事房地产开发的计划。 在对五块土地的成本进行分摊确认的过程中，有两种土地成本分摊方法供选择使用：①按照各块土地使用面积占总土地面积的占比分摊至各开发项目（即按土地面积分配）；②按照各个地块上建成的各自建筑物的建筑面积占五宗土地上建成的总建筑面积占比分摊至各开发项目（按房产建筑面积分配）。 请示陈总哪种方式更合理。
回复为盼!
2018.7.13

回答人：chenyiwei
这两种做法都有其合理性，实务中应该都可以使用，但必须保持一贯性（一旦选定其中一种方法就构成主体的会计政策，应一贯运用于所有的同类或类似交易）。我个人相对更倾向于你的第一种（按土地面积分配）。

提问人：mlccpa 时间：2018-07-14 08:46:53
陈总，您还是要注意休息。休息的方式又因人而异，特朗普、南怀瑾，基本上每天都只休息 4 个小时，领袖毛泽东基本上是晚上工作，白天休息。个人意见还是晚上 11 点至凌晨三点之间最好休息，南怀瑾也睡这一段。睡觉不在时间长短，而在睡眠质量、睡眠时段。

回答人：chenyiwei
谢谢！